【裁判字號】    92,交聲,699
【裁判日期】    920626
【裁判案由】    違反道路交通管理處罰條例聲明異議
【裁判全文】
臺灣臺北地方法院交通事件裁定                    九十二年度交聲字第六九九號
    原處分機關  臺北市交通事件裁決所
    異  議  人  乙○○
    即受處分人
右列異議人即受處分人因違反道路交通管理處罰條例案件，對於臺北市交通事件裁決
所中華民國九十二年五月三十日所為之處分（原處分案號：北市裁三字第駕裁二二－
ＡＢＹ九七九一一三號），聲明異議，本院裁定如左：
    主    文
異議駁回。
    理    由
一、按禁止左轉路段，不得迴車，道路交通安全規則第一百零六條第三款定有明文。
    次按汽車駕駛人迴車時，在禁止左轉路段迴車者，處新臺幣（下同）六百元以上
    一千二百元以下罰鍰，並記違規點數一點，道路交通管理處罰條例第四十九條第
    一項第三款及第六十三條第一項第一款亦定有明文。
二、本件異議人即受處分人乙○○於民國九十二年五月十三日下午二時二十五分，駕
    駛車牌號碼ＬＧ－四一一一號自用小客車，行經設有禁止左轉標誌之臺北市○○
    ○路與市○○道路口（移送書原誤載為北投路三段，嗣經臺北市交通事件裁決所
    於九十二年六月十六日以北市裁四字第０九二三八九八二０００號函更正），竟
    在該路口迴轉，經臺北市政府警察局大安分局（下稱舉發單位）值勤員警甲○○
    以受處分人有違反道路交通管理處罰條例第四十九條第一項第三款規定之行為掣
    單舉發，受處分人於舉發通知單上所載應到案日期前向原處分機關提出申訴，經
    原處分機關請舉發單位調查結果，仍認受處分人有前開違規行為，原處分機關乃
    依前開道路交通管理處罰條例第四十九條第一項第三款、第六十三條第一項第一
    款（漏載第一款）及違反道路交通管理事件統一裁罰基準表規定，於九十二年五
    月三十日裁處受處分人罰鍰九百元，並記違規點數一點。
三、本件受處分人對於在右揭時、地駕駛ＬＧ－四一一一號自用小客車迴轉之事實固
    不否認，惟辯稱：「該處並沒有禁止迴轉標誌，僅設禁止左轉標誌，因受處分人
    不知禁止左轉路段不得迴車之規定，導致無意之錯誤；且受處分人年事已高，無
    工作能力及收入，係殘障人士，違規後已知悔改，懇請免予處罰。」云云。經查
    ：受處分人於前揭時、地在禁止左轉處迴轉之違規事實，有臺北市政府警察局北
    市警交大字第ＡＢＹ九七九一三三號舉發違反道路交通管理事件通知單影本一紙
    附卷可稽，而受處分人於舉發通知單上所載應到案日期內向原處分機關提出申訴
    ，經原處分機關函請舉發單位調查結果認定受處分人違規屬實，亦有臺北市政府
    警察局大安分局九十二年五月二十八日北市警安分交字第０九二六二三六０九０
    ０號函影本一紙在卷足證，另參諸本件舉發員警甲○○於本院九十二年六月十九
    日調查時到庭結證稱：「當時受處分人從復興南路由南往北方向行駛，到了市○
    ○道迴轉往南的方向行駛，當時我把受處分人攔下後，我有告知他禁止左轉、迴
    轉，且禁止左轉標誌下面也有遵行的標誌（並庭呈照片三幀），我跟受處分人講
    他違反道路交通管理處罰條例第四十九條第一項第三款在禁止左轉路段迴車，當
    時他說他不懂，且標誌只有禁止左轉並沒有禁止迴轉，我告訴他不能左轉當然也
    不能迴轉。」等語，已足使本院得有原處分機關所認定受處分人前揭違規行為屬
    實之確信。再查：按道路交通安全規則第一百零六條第三款規定在禁止左轉路段
    ，不得迴車，受處分人既考領有合法之普通小型車汽車駕駛執照，理應熟知上開
    規定，是受處分人空言辯稱因不知規定而致無意之錯誤及該路口未明顯標示禁止
    迴轉云云，要無可採。至聲明異議意旨中另以其個人年齡、身體及經濟因素，請
    求免予處罰之部分，於法亦有未合之處，本院礙難准許，附此敘明。從而，受處
    分人上開所辯，堪難採信。本件事證已臻明確，受處分人之右揭違規行為堪以認
    定。
四、綜上所述，受處分人確有於前揭時、地在禁止左轉路段迴車之違規行為。從而，
    原處分機關依前開道路交通管理處罰條例第四十九條第一項第三款、第六十三條
    第一項第一款及違反道路交通管理事件統一裁罰基準表規定裁處受處分人罰鍰九
    百元，並記違規點數一點，核無違誤，本件異議為無理由，應予駁回。
五、據上論斷，應依道路交通案件處理辦法第十九條，裁定如主文。
中      華      民      國    九十二    年      六      月    二十六    日
                                臺灣臺北地方法院交通法庭
                                    法  官  蔡正雄
右正本證明與原本無異。
如不服本裁定，應於裁定送達後五日內向本院提出抗告狀。
                                    書記官  黃秀琴
中      華      民      國    九十二    年      六      月    二十七    日


司法院資訊處製作；財團法人民間司法改革基金會備份。
